【裁判字號】    95,易,142
【裁判日期】    950525
【裁判案由】    竊盜
【裁判全文】
臺灣苗栗地方法院刑事判決               95年度易字第142號
公  訴  人  臺灣苗栗地方法院檢察署檢察官
被      告  甲○○
                    現於台灣台中監獄苗栗分監
上列被告因竊盜案件，經檢察官提起公訴（95年度偵緝字第31號
），本院判決如下：
    主  文
甲○○共同犯攜帶兇器竊盜罪，累犯，處有期徒刑壹年陸月。
    事  實
一、甲○○曾因違反槍砲彈藥刀械管制條例、麻醉藥品管理條例
    等案件，經法院分別判處有期徒刑4 月、8 月、5 年2 月確
    定，並定執行刑為有期徒刑5 年10月，嗣假釋出監後，又被
    撤銷假釋，應執行殘刑有期徒刑2 年10月29日，已於民國92
    年12月28日縮短刑期執行完畢。甲○○復意圖為自己不法所
    有，與乙○○（已由本院另案審結）基於竊盜之犯意聯絡，
    於94年5 月26日下午1 時許，由乙○○駕駛車號MH─6419號
    自用小客車搭載甲○○，至苗栗縣三義鄉龍騰村13鄰6 號前
    方，由丙○○承租種植之檳榔園內，分由乙○○把風及甲○○持客觀上可供兇器使用之長柄鐮刀1 支（未據扣案），竊
    取丙○○所有之檳榔約1000個（當時約值新台幣6000元），
    得手後，置於檳榔園旁產業道路邊，未及離開現場即為看管
    該園之丁○○發現並報警，嗣由警員當場逮捕乙○○，甲○○則趁隙逃逸。
二、案經苗栗縣警察局苗栗分局報請臺灣苗栗地方法院檢察署檢
    察官偵查起訴。
    理  由
一、證據能力：
    按刑事訴訟法第159條第1項雖規定，被告以外之人於審判外
    之言詞或書面陳述，除法律有規定外，不得作為證據。惟同
    法第159條之5第2 項已規定，當事人、代理人或辯護人於法
    院調查證據時，知有第159條第1項不得為證據之情形，而未
    於言詞辯論終結前聲明異議者，視為有前項之同意（指同條
    第1項之同意作為證據）。此乃第159條第1 項所容許，得作
    為證據之例外規定之一，有最高法院93年度台上字第3533號
    判決意旨可供參照。經查本案被告、檢察官、辯護人於言詞
    辯論終結前，均未就被告以外之人於審判外之言詞或書面陳
    述，聲明異議，視為同意作為證據，是本案被告以外之人於
    警詢所為之證述均有證據能力，合先敘明。
二、訊據被告甲○○，固不否認與乙○○認識，然矢口否認有為
    前揭與乙○○共同竊盜之犯行，辯稱：伊當時在九湖砍樹，
    沒有和乙○○去過該檳榔園等語，經查：
  (一)前揭被告與乙○○共同竊盜之事實，業據證人乙○○於偵查
    中具結證稱：是甲○○帶我去割，沒有割多少檳榔，工具是
    甲○○的等語（見第1955號偵查卷第58頁），證人乙○○於
    本院審理時具結證稱：在94年5 月26日，確實有跟甲○○到
    陳勝耀的檳榔園偷檳榔，甲○○的綽號是「山頂」，刀子是
    甲○○的等語（見本院卷95年9 月11日審判筆錄第7 頁），
    另證人丁○○於警詢時證稱：於94年5 月26日上午11時20分
    許，在苗栗縣三義鄉龍騰村13鄰6 號前發現2 名男子在割檳
    榔，其中一位即是警方在現場帶回之乙○○，當時我在檳榔
    園巡視，看到一輛白色小客車車號MH－6419號車停在檳榔園
    前，2 名男子下車到檳榔園裡面，手拿著竹子，竹子上綁刀
    子就往檳榔樹上割檳榔，發現後打電話通知老闆，約12點左
    右警察來抓住1 個（即乙○○），另1 個逃跑等語（見第
    1955號偵查卷第26頁），證人丙○○於警詢證稱：承租之檳
    榔園位於苗栗縣三義鄉龍騰村13鄰6 號前方土地，94年5 月
    26日被乙○○偷割採約1 千粒，價值約6 千元等語（見第
    1955號偵查卷第26頁），證人乙○○自始即坦承犯行，未曾
    推卸刑責，應無誣陷被告之必要，且其指證與證人丁○○證
    述目擊之經過相符，是證人乙○○上開證詞，洵堪採信。此
    外復有丙○○具名領取之贓物認領保管單1 紙、現場及贓物
    照片6 張附卷可佐，被告犯行堪予認定。
  (二)被告辯稱當時在九湖砍樹，沒有和乙○○去過案發現場，惟
    被告所辯，與乙○○上開證述之情節不符，且查無證據證明
    ，是被告所辯尚無足採。又證人乙○○雖曾於本院證稱：不
    認識被告，現在發生之事與被告無關等語（見本院卷95年9
    月11日審判筆錄第6 頁），此與證人乙○○於警詢偵查中所
    述不符，且被告於偵查中亦供稱：認識乙○○，是吃藥認識
    的，與乙○○無過節等語（見第31號偵查卷第15頁），是證
    人乙○○上開所述與被告不認識一節，顯非屬實。又經本院
    隔離被告後，證人乙○○則證稱：是與被告一起去偷，剛剛
    說不是，是因為怕被告找麻煩，現在與被告一起在苗栗分監
    執行，被告進苗所有寫紙條給我，說他要請法官傳我作證，
    我想我已經判了，就扛起來，我們出去還是遇得到等語（見
    本院卷95年9 月11日審判筆錄第9 、10頁），足認證人乙○○上開所稱不認識被告或非與被告一同前往行竊等語，係乙○○恐因被告日後對其不利，方為不實之證述，當不足採信
    。
三、核被告所為，係犯刑法第321 條第1 項第3 款之加重竊盜罪
    。被告與乙○○間就上述竊盜行為，有犯意之聯絡與行為之
    分擔，應論以共同正犯。又被告受有如事實欄所示罪刑執行
    情形，此有臺灣高等法院被告前案紀錄表1 份在卷可按，其
    於有期徒刑執行完畢後，5 年內再犯本件有期徒刑以上之罪
    ，為累犯，應依刑法第47條規定加重其刑。爰審酌被告前有
    多次竊盜前科紀錄，暨其犯罪之動機、目的、手段尚稱平和
    ，犯罪所生之危害非重大，惟犯罪後否認犯行，未見悔意，
    浪費有限之司法資源等一切情狀，量處如主文所示之刑。至
    被告持以行竊之長柄鐮刀1 支，因未據扣案，為免將來執行
    之困難，爰不併予宣告沒收，附此敘明。
據上論斷，應依刑事訴訟法第299 條第1 項前段，刑法刑法第28
條、第321 條第1 項第3 款、第47條，判決如主文。
本案經檢察官劉玉書到庭執行職務。
中    華    民    國    95    年    5     月    25    日
                  刑事第三庭    審判長法  官  柳章峰
                                      法  官  林卉聆
                                      法  官  吳國聖
以上正本與原本無異。
如不服本判決，應於判決送達後10日內向本院提出上訴狀（應附
繕本）。告訴人或被害人如對於本判決不服者，應具備理由請求
檢察官上訴，其上訴期間之計算係以檢察官收受判決正本之日期
為準。
                                      書記官  歐明秀
中    華    民    國    95    年    5     月    25    日
論罪法條：
刑法第321條第1項
犯竊盜罪而有左列情形之一者，處 6 月以上、 5 年以下有期徒
刑：
一  於夜間侵入住宅或有人居住之建築物、船艦或隱匿其內而犯
    之者。
二  毀越門扇、牆垣或其他安全設備而犯之者。
三  攜帶兇器而犯之者。
四  結夥三人以上而犯之者。
五  乘火災、水災或其他災害之際而犯之者。
六  在車站或埠頭而犯之者。


司法院資訊處製作；財團法人民間司法改革基金會備份。
